

# **Gabriele Fiorin**

**Data di nascita:** 28/05/1979 | **Nazionalità:** Italiana | **Sesso:** Maschile

Numero di telefono: (+39) 3497442674 (Cellulare) | Indirizzo e-mail:

gabriele.fiorin@gmail.com

**Indirizzo:** Ponte San Nicolò, 35020, Padova, Italia (Abitazione)

#### PRESENTAZIONE

Dopo aver conseguito il diploma di Perito in Elettronica e Telecomunicazioni, ho maturato un'esperienza decennale come impiegato tecnico occupandomi principalmente di redazione documentazione schede tecniche, manualistica, disegni, stesura preventivi, approvvigionamenti ricambi e gestione rapporti con i fornitori.

Possiedo inoltre una consolidata esperienza nella gestione del magazzino, in ambito produzione, collaudo, controllo qualità e manutenzione.

Attualmente sto ampliando le mie conoscenze come tecnico di magazziono frequentando un corso di 200 ore presso Fòrema, al termine del quale conseguirò l'abilitazione all'uso del carrello elevatore semovente. Completano il profilo padronanza del pacchetto office, conoscenza dell'inglese tecnico e capacità di assistenza al cliente.

## ESPERIENZA LAVORATIVA

08/2023 - 09/2023 Saonara (PD), Italia

# MAGAZZINIERE ADDETTO ALLA PREPARAZIONE DEGLI ORDINI SIMEVIGNUDA (GRUPPO COMET)

Prelievo e preparazione del materiale elettrico, prestando attenzione alla codicistica ed alle richieste dal cliente.

08/2019 - 07/2023 Padova e provincia, Italia

# ASSISTENZA TECNICA NEL SETTORE VENDING PRESSO PRIVATI ED AZIENDE DEL TERRITORIO

Manutenzione, installazione, collaudo di sistemi Vending e Laundry con riparazione, aggiornamenti firmware di schede elettroniche e sistemi di pagamento.

07/1998 - 06/2019 Padova e provincia, Italia

# IMPIEGATO TECNICO BEB SNC | STEIEL SRL | CREMONESE ELETTROMEDICALI

## Back office:

redazione preventivi, approvvigionamento ricambi e rapporti con i fornitori, stesura documentazione schede tecniche, manualistica, disegni, gestione registri della manutenzione e dei rapporti di assistenza, inventario del magazzino, formazione tecnica e supporto al cliente.

#### Tecnico elettronico:

manutenzione ordinaria e straordinaria di sistemi, impianti elettronici e meccanici, produzione e riparazione, ingegnerizzazione dei prototipi, installazione, collaudo, riparazione e assistenza presso il cliente.

02/2015 - 06/2019 BeB s.n.c | 04/2000 - 07/2007 Steiel s.r.l. | 07/1998 - 04/2000 Cremonese Elettromedicali

02/2013 - 01/2015 Padova e provincia, Italia

#### **IMPIEGATO COMMERCIALE** RIELS INSTRUMENTS SRL

#### Back office:

redazione preventivi, stesura documentazione schede tecniche e manualistica, gestione dei rapporti di assistenza, inventario del magazzino.

#### **Tecnico commerciale:**

installazione, collaudo ed assistenza (meccanica ed elettronica per strumentazioni di processi industriali); formazione tecnica e supporto al cliente.

07/2007 - 08/2008 Padova, Italia

## ADDETTO ALLE VENDITE TRONY - GRUPPO GPM

Commesso addetto alle vendite aree PC \ Telefonia \ Car Audio.

## ISTRUZIONE E FORMAZIONE

10/2023 - ATTUALE Padova, Italia

# CORSO DI ADDETTO ALLA LOGISTICA E GESTIONE DEL MAGAZZINO (200 ORE DI FORMAZIONE E STAGE DI 3 MESI) Fòrema

Programmare ed organizzare i servizi di spedizione e trasporto e gestire il magazzino. Il percorso prevede un modulo di formazione ed addestramento per il rilascio dell'abilitazione all'utilizzo del carrello elevatore semovente con conducente a bordo.

10/2010 - 07/2011 Padova, Italia

**QUALIFICA DI TECNICO DELLE ENERGIE RINNOVABILI** C.F.P.O. Centro di Formazione Professionale e Orientamento " E. Bentsik "

09/1993 - 07/1998 Padova, Italia

**DIPLOMA DI PERITO CAPOTECNICO IN ELETTRONICA E TELECOMUNICAZIONI** I.T.I.S. Istituto Tecnico Industriale Statale "F. Severi"

#### COMPETENZE LINGUISTICHE

Lingua madre: ITALIANO

Altre lingue:

	COMPRENSIONE		ESPRESSIONE ORALE		SCRITTURA
	Ascolto	Lettura	Produzione orale Interazione orale		
INGLESE	B2	C2	B2	B1	B2

Livelli: A1 e A2: Livello elementare B1 e B2: Livello intermedio C1 e C2: Livello avanzato

## COMPETENZE DIGITALI

Utilizzo dei principali Sistemi Operativi | Padronanza del pacchetto Office | conoscenza dei programmi di grafica (inDesign) | CAD per Elettronica | Cloud per archiviazione e condivisione documenti | Utilizzo di piattaforme di videoconferenza (Google Meet, Webex, Zoom)

#### ULTERIORI INFORMAZIONI

#### **PATENTE DI GUIDA**

Patente di guida: B

Autorizzo il trattamento dei miei dati personali presenti nel CV ai sensi dell'art. 13 d. lgs. 30 giugno 2003 n. 196 - "Codice in materia di protezione dei dati personali" e dell'art. 13 GDPR 679/16 - "Regolamento europeo sulla protezione dei dati personali".